【裁判字號】    98,交抗,1888
【裁判日期】    980806
【裁判案由】    違反道路交通管理處罰條例
【裁判全文】
臺灣高等法院交通事件裁定            98年度交抗字第1888號
抗  告  人
即受處分人  甲○○
上列抗告人因違反道路交通管理處罰條例案件，不服臺灣板橋地
方法院，中華民國98年6月15日所為裁定（98年度交聲字第1234
號），提起抗告，本院裁定如下：
    主  文
抗告駁回。
    理  由
一、抗告意旨略以：本件裁罰依據為何？為何罰一千四百元？市
    區○○○路設限五十公里，依據為何？不能理解裝測速器之
    目的。主管機關設立測速器，無法考量人民需求等語。
二、原裁定略以：（一）原處分意旨略以：受處分人即異議人甲
    ○○於民國九十八年三月十八日上午九時三十二分許，駕駛
    車號CNK-665號重型機車，在臺北市○○○路○段（西往東
    方向）有「限速50公里，經測速時速72公里，超速20公里以
    上未滿40公里」之違規行為，因依道路交通管理處罰條例第
    四十條、第六十三條第一項第一款，違反道路交通管理事件
    統一裁罰基準及處理細則第四十三條，四十四條，第六十七
    條等規定，裁處罰鍰一千四百元，並記違規點數一點等語。
    （二）異議意旨略以：異議人並未超速，不知違規之七十二
    公里數據由何而來，原舉發單位無法提出現場係固定測速或
    人工照相舉發，且同向行進之公車為何未被舉發。請求撤銷
    原處分云云。（三）經查：異議人駕駛上開機車於上揭時
    地，有「限速50公里，經測速時速72公里，超速20公里以上
    未滿40公里」之違規行為，經有照片在卷可參，此部分之事
    實，自堪認定。異議人辯稱：未超速，不知如何測得乙節
    ，經證人即舉發員警陳佩鳴證稱：本件舉發是以固定桿的方
    式。在這根桿子之前的一百四十四公尺有設定警告標誌及警
    示牌，那根固定桿從現在回算起來至少五年前就已存在，且
    於網路上都有公布。違規照片上的數據意義，上面第一行72
    km/h表示違規車輛的車速。RANGE2代表雷達波的強度，FRAM
    E408表示被拍照的張數，第二行就是時間、年月日，SET000
    0000是表示違規地點的代碼，SITE050是代表違規路段的速
    限。我們提出違規照片上之雷達波是「發射範圍比照圖規」
    ，依照雷達波顯示就是違規的車輛（指異議人所駕駛之車號
    CNK-665號重型機車），因為雷達波是以四十五度的角度發
    射，假如是機車的違規，車輛就會整個涵蓋在雷達波的範圍
    裡面等語，並有照片在卷可參，且該固定式雷達測速照相儀
    器係經經濟部標準檢驗局檢定合格、檢定日期為九十七年十
    二月十一日、有效期限為九十八年十二月三十一日一情，亦
    有本件雷達測速儀檢定合格證書一紙、度量衡器檢查合格單
    及雷達測速儀檢定合格單照片二張在卷可憑，足認異議人此
    部份所辯，不可採。異議人辯稱：同向行進之前方公車為
    何未被舉發云云，然與本件異議人是否超速違規要屬無涉，
    倘該公車有違規情事，當由舉發或處罰機關另行依法處理。
    綜上，異議人所辯，殊無可採。其違規事實明確，原處分機
    關依道路交通管理處罰條例第四十條、第六十三條第一項第
    一款規定，裁處罰鍰一千四百元，並記違規點數一點，核無
    違誤。本件異議，為無理由，應予駁回等語。
三、按汽車駕駛人，行車速度，超過規定之最高時速，或低於規
    定之最低時速，除有第四十三條第一項第二款情形外，處新
    臺幣一千二百元以上二千四百元以下罰鍰。汽車駕駛人有第
    四十條情形之一者，記違規點數一點，道路交通管理處罰條
    例第四十條、第六十三條第一項第一款分別定有明文。原審
    以受處分人違規事實明確，原處分依上開規定裁罰，並無不
    當，而駁回異議，核無不合。抗告意旨以：不知裁罰依據為
    何乙節，然原處分及原裁定均已明白說明係依上開規定，抗
    告人猶稱不知，顯有誤會。至於其他抗告意旨，與本件違規
    裁罰無涉，難認有理由，應予駁回。
四、據上論結，應依道路交通案件處理辦法第26條，刑事訴訟法
    第412條，裁定如主文。
中    華    民    國    98    年    8     月    6     日
                  刑事第十八庭審判長法  官  吳鴻章
                                    法  官  陳健順
                                    法  官  周政達
以上正本證明與原本無異。
不得再抗告。
                                    書記官  廖純瑜
中    華    民    國    98    年    8     月    6     日


司法院資訊處製作；財團法人民間司法改革基金會備份。
